臺灣臺中地方法院刑事判決
111年度訴字第1223號
公  訴  人  臺灣臺中地方檢察署檢察官
被      告  魏敏峰




            徐漢祥



            陳文彬


上列被告等因違反森林法案件，經檢察官提起公訴（110年度偵
字第27889號），嗣被告等於審理中就被訴事實為有罪之陳述，
經告以簡式審判程序之旨，並聽取當事人之意見後，本院裁定進
行簡式審判程序，並判決如下：    
    主  文
魏敏峰、徐漢祥共同犯森林法第五十二條第三項、第一項第四款
、第六款之竊取森林主產物貴重木罪，各處有期徒刑壹年貳月，
併科罰金新臺幣壹佰肆拾萬元，罰金如易服勞役，均以罰金總額
與壹年之日數比例折算。
陳文彬幫助犯森林法第五十二條第三項、第一項第四款、第六款
之竊取森林主產物貴重木罪，處有期徒刑陸月，併科罰金新臺幣
柒拾貳萬元，罰金如易服勞役，以新臺幣叁仟元折算壹日。緩刑
貳年，並應向指定之政府機關、政府機構、行政法人、社區或其
他符合公益目的之機構或團體，提供陸拾小時之義務勞務，及於
緩刑期內接受受理執行之地方檢察署所舉辦之法治教育貳場次，
緩刑期間付保護管束。
    犯罪事實
一、魏敏峰、徐漢祥、陳文彬均知曉臺灣扁柏為中央主管機關依
    森林法第52條第4項規定公告之貴重木，不得非法竊取，竟
    分別為以下犯行：
   ㈠陳文彬可預見魏敏峰、徐漢祥攜帶手鋸、鐮刀、背架、麻布
     袋、網子等物，商請其駕駛車牌號碼0000-00號自用小客車
     (下稱甲車)搭載渠等前往大甲溪事業區第4林班地，其等進
     入該林班地可能竊取森林主產物貴重木及使用車輛搬運贓
     物，竟仍基於縱使幫助結夥二人以上使用車輛搬運贓物而
     竊取森林主產物貴重木亦不違反其本意之不確定故意，於
     民國109年10月8日上午10時許，駕駛甲車搭載魏敏峰、徐
     漢祥前往大甲溪事業區第4林班地(下稱系爭林地)，於同年
     月8日下午2時許抵達臺中市和平區山區勝利路10.5公里處
     ，魏敏峰、徐漢祥下車準備進入系爭林地，陳文彬因高山
     症身體不適即至梨山街上之便利超商休息等待魏敏峰、徐
     漢祥。
   ㈡徐漢祥、陳文彬明知系爭林地為行政院農業委員會林務局東
     勢林區管理處（下稱東勢林管處）梨山工作站所管領，竟
     意圖為自己不法之所有，基於結夥二人以上使用車輛搬運
     贓物而竊取森林主產物之犯意聯絡，於109年10月8日下午2
     時許，由魏敏峰持手鋸1支、鐮刀1把、背架1副，徐漢祥持
     麻布袋2個、網子1張，自臺中市和平區山區勝利路10.5公
     里處徒步行進入系爭林地內，行經座標位置：X:269906、Y
     :0000000；X:269910、Y:0000000處，發現臺灣扁柏生立木
     已遭不詳人士鋸切樹瘤，於座標位置X:269916、Y:0000000
     ；X:269903、Y:0000000處則有風倒木遭鋸切，魏敏峰、徐
     漢祥遂持上開手鋸、鐮刀將遭該不詳人士切鋸成大塊狀、
     長條狀之臺灣扁柏木塊切斷、鋸小放入麻袋內而竊取之，
     並於同年月9日下午3時許，以抱持、滾動方式將竊得之臺
     灣扁柏木塊往山下及往外搬運。魏敏峰於同年月9日上午某
     時許，以徐漢祥持用之行動電話聯絡李明駕駛車號000-000
     0號自用小客車（下稱乙車）攜帶食物等補給品至臺中市和
     平區山區勝利路10.5公里處附近，並聯繫陳文彬駕駛甲車
     前來會合，4人碰面後，陳文彬見魏敏峰、徐漢祥自系爭林
     地內搬運出之麻袋內裝有臺灣扁柏木塊而拒絕搬運，即乘
     坐李明漢駕駛之乙車先行離開，魏敏峰、徐漢祥則留在該
     處將竊得之臺灣扁柏木塊搬運至甲車上，並駕駛甲車離去
     。嗣後魏敏峰、徐漢祥因故將上開竊得之臺灣扁柏木塊棄
     置於南投縣仁愛鄉翠華村佳武農路18公里處，魏敏峰再以
     電話聯絡陳文彬乘坐之乙車原路返回，4人碰面後，改由徐
     漢祥駕駛甲車搭載陳文彬在前、李明漢駕駛乙車搭載魏敏
     峰在後，往南投縣仁愛鄉力行產業道路與翠巒產業道路口
     方向下山，惟甲車於同年月9日下午4時30分許在上開路口
     為員警攔檢，乙車遂掉頭駛向臺中市和平區台8線與勝利路
     口，然亦於同年月9日17時40分在前開路口為員警攔檢。嗣
     因員警調取相關資料並循甲車及乙車逃逸路線沿路追查後
     ，始查獲上情，並於前揭棄置點扣得臺灣扁柏枝梢材4包、
     枝梢材16塊、木塊15塊（總重539.5公斤，換算總材積0.63
     4172立方公尺）。
二、案經行政院農業委員會林務局東勢林區管理處訴由內政部警
    政署保安警察隊第七總隊第五大隊報告臺灣臺中地方檢察署
    檢察官偵查後起訴。
    理  由
一、本案被告魏敏峰、徐漢祥、陳文彬所犯係死刑、無期徒刑、
    最輕本刑為3年以上有期徒刑以外之罪，被告就被訴事實為
    有罪之陳述，經告知簡式審判程序之旨，並聽取公訴人、被
    告之意見後，本院認為適宜而依刑事訴訟法第273條之1第1
    項規定，裁定進行簡式審判程序，且依同法第273條之2、第
    159條第2項之規定，不適用同法第159條第1項傳聞法則有關
    限制證據能力之相關規定，亦不受同法第161條之2、第161
    條之3、第163條之1及第164條至170條規定之限制，合先敘
    明。
二、上開犯罪事實，業據被告魏敏峰、徐漢祥於偵查、本院準備
    程序及審理時均坦承不諱(見他卷第305至313頁，偵卷第431
    至435頁，本院卷第115至120、121至125、189至201、294至
    296頁)，被告陳文彬於本院準備程序及審理時坦承不諱(見
    本院卷第127至132、189至201、241至246、251、259頁)，
    復經證人陳冠仲、林文進於警詢時證述明確（見偵卷第117
    至125頁），且有證人即同案被告李明漢於警詢及偵查中之
    證述在卷可參（見他卷第305至313頁，偵卷第105至109頁）
    ，並有保安警察第七總隊第六大隊109年12月4日偵查報告書
    、保安警察第七總隊第六大隊109年12月7日偵查報告書、內
    政部警政署保安警察第七總隊第五大隊刑事案件報告書、內
    政部警政署保安警察第七總隊第五大隊東勢分隊109年12月4
    日警員職務報告、和平分局德基派出所109年12月16日警員
    職務報告、保安警察第七總隊指認犯罪嫌疑人紀錄表、真實
    姓名對照表（見他卷第5至9、149至154頁，偵卷第71至75、
    81至83、165至179頁）、行政院農業委員會林務局東勢林區
    管理處109年11月3日勢政字第1093106914號函文並檢附森林
    被害告訴書、森林被害報告（處理）單、南投縣政府警察局
    仁愛分局贓物認領保管單、109年大甲溪事業區第4林班盜伐
    被害木材積樹種明細表、109年10月9日被害位置圖、被害現
    況照片、贓物丟棄位置照片、被告進出被害地點即時回傳影
    像照片、被告進出被害地點搬運木材即時回傳影像照片、國
    有林產物處分價金查定書（見他卷第103至143頁）、車牌號
    碼：0000-00號、BFH-6732號之車輛詳細資料報表、臺中市○
    ○區○○段000000000地號之土地建物查詢資料（見他卷第145
    至149頁）、109年10月8日現場錄影畫面截圖、109年10月9
    日現場錄影畫面截圖、109年10月10、11日現場照片、109年
    12月3日現場會勘照片、109年12月10日、109年10月10日南
    投縣仁愛鄉翠華村佳武農路18公里現場照片（見偵卷第181
    至240、271至272頁）、自小客車1355-KZ號109年10月8、9
    日車輛辨識系統行進方向、自小客車1355-KZ號109年10月9
    日車行路線圖、路口監視器錄影畫面截圖、自小客車BFH-67
    32號109年10月9日車行路線圖、路口監視器錄影畫面截圖、
    備註、被害盜伐位置圖與警方攔處及逃逸方向圖（見偵卷第
    241、247至251、253至259、261至269頁）、臺中市政府警
    察局110年1月5日證物採驗報告（見他卷第145、147頁）、
    內政部警政署保安警察第七總隊第五大隊扣押物品目錄表（
    見本院卷第73至77頁）附卷可稽，足徵被告3人之自白確與
    事實相符，堪予採認。本案事證明確，被告魏敏峰、徐漢祥
    、陳文彬上開犯行，洵堪認定，應予以依法論科。
三、論罪科刑
　㈠按行為後法律有變更者，適用行為時之法律，但行為後之法
    律有利於行為人者，適用最有利於行為人之法律，刑法第2
    條第1項定有明文。被告魏敏峰、徐漢祥、陳文彬行為後，
    森林法第52條於110年5月5日修正公布，於同年5月7日施行
    ，修正後森林法第52條第1項、第3項規定：「犯第五十條第
    一項、第二項之罪而有下列情形之一者，處一年以上七年以
    下有期徒刑，併科新臺幣一百萬元以上二千萬元以下罰金：
    一、於保安林犯之。二、依機關之委託或其他契約，有保護
    森林義務之人犯之。三、於行使林產物採取權時犯之。四、
    結夥二人以上或僱使他人犯之。五、以贓物為原料，製造木
    炭、松節油、其他物品或培植菇類。六、為搬運贓物，使用
    牲口、船舶、車輛，或有搬運造材之設備。七、掘採、毀壞
    、燒燬或隱蔽根株，以圖罪跡之湮滅。八、以贓物燃料，使
    用於礦物之採取，精製石灰、磚、瓦或其他物品之製造。九
    、以砍伐、鋸切、挖掘或其他方式，破壞生立木之生長」、
    「第一項森林主產物為貴重木者，加重其刑至二分之一」。
    而修正前森林法第52條第1項、第3項規定：「犯第五十條第
    一項之罪而有下列情形之一者，處一年以上七年以下有期徒
    刑，併科贓額五倍以上十倍以下罰金：一、於保安林犯之。
    二、依機關之委託或其他契約，有保護森林義務之人犯之。
    三、於行使林產物採取權時犯之。四、結夥二人以上或僱使
    他人犯之。五、以贓物為原料，製造木炭、松節油、其他物
    品或培植菇類。六、為搬運贓物，使用牲口、船舶、車輛，
    或有搬運造材之設備。七、掘採、毀壞、燒燬或隱蔽根株，
    以圖罪跡之湮滅。八、以贓物燃料，使用於礦物之採取，精
    製石灰、磚、瓦或其他物品之製造」、「第一項森林主產物
    為貴重木者，加重其刑至二分之一，併科贓額十倍以上二十
    倍以下罰金」。本案扣案之臺灣扁柏之價額為71萬9138元，
    有國有林產物處分價金查定書附卷可參（見他卷第135頁）
    ，依修正前森林法第52條第1項、第3項規定，併科贓額10倍
    以上20倍以下罰金，即719萬1,380元以上至1,438萬2,760元
    以下之罰金，修正後之森林法顯然較有利於被告魏敏峰等3
    人，依刑法第2條第1項但書規定，本件應適用行為後之法律
    即修正後森林法第52條第1項、第3項之規定。
　㈡按森林法第50條、第52條係刑法第320條第1項、第321條之特
    別規定，依特別法優於普通法或全部法（有森林法之加重條
    件時）優於部分法（無森林法之加重條件時）原則，前者應
    優先於後者適用，最高法院101年度台上字第2578號判決意
    旨可供參照；次按森林係指林地及其群生竹、木之總稱。而
    所謂森林主產物，依國有林林產物處分規則第3條第1款之規
    定，係指生立、枯損、倒伏之竹木及餘留之根株、殘材而言
    。是森林主產物，並不以附著於其生長之土地，仍為森林構
    成部分者為限，尚包括已與其所生長之土地分離，而留在林
    地之倒伏竹、木、餘留殘材等。至其與所生長土地分離之原
    因，究係出於自然力或人為所造成，均非所問。他人盜伐後
    未運走之木材，仍屬於林地內之森林主產物。森林法第50條
    所定竊取森林主、副產物之竊取云者，即竊而取之之謂，並
    不以自己盜伐者為限，縱令係他人盜伐而仍在森林內，既未
    遭搬離現場，自仍在管理機關之管領力支配下，如予竊取，
    仍為竊取森林主產物，應依森林法之規定論處，最高法院93
    年台上字第860號判決、102年度台上字第3904號判決要旨可
    資參照。又臺灣扁柏具高經濟、生態價值，復經行政院農業
    委員會於104年7月10日以農林務字第1041741162號公告為貴
    重木樹種在案，自該當森林法第52條第3項所謂「貴重木」
    要件。
　㈢核被告魏敏峰、徐漢祥所為，均係犯森林法第52條第3項、第
    1項第4款及第6款之結夥二人以上為搬運贓物使用車輛之竊
    取森林主產物貴重木罪；被告陳文彬所為，係犯刑法第30條
    第1項、森林法第52條第3項、第1項第4款、第6款之幫助結
    夥二人以上為搬運贓物使用車輛之竊取森林主產物貴重木罪
    。又竊取森林主副產物，如兼具數款加重條件時，因竊取行
    為祗有1個，仍僅成立1罪，既與法規競合之情形不同，亦無
    刑法第55條之適用，但應於判決主文將所具各種加重情形揭
    明，理由欄並應引用加重各款以相對應，併此敘明。
　㈣被告魏敏峰、徐漢祥間，就上開結夥二人以上為搬運贓物使
    用車輛之竊取森林主產物貴重木犯行，有犯意聯絡及行為分
    擔，為共同正犯。
　㈤按數行為於同時同地或密切接近之時地實施，侵害同一之法
    益，各行為之獨立性極為薄弱，依一般社會健全觀念，在時
    間差距上，難以強行分開，在刑法評價上，以視為數個舉動
    之接續施行，合為包括之一行為予以評價，較為合理，屬接
    續犯，而為包括之一。查，被告魏敏峰、徐漢祥竊取上開臺
    灣扁柏木塊之行為，雖係分次搬上甲車，然範圍均在系爭林
    地內且皆為東勢林管處梨山工作站所管理，堪認其主觀上係
    基於單一犯意，侵害同一森林資源法益，並於密切接近之時
    地實施，各行為之獨立性極為薄弱，在刑法評價上，以視為
    數個舉動之接續施行，合為包括之一行為予以評價，較為合
    理，為接續犯，應僅論以一森林法第52條第3項、第1項第4
    款、第6項為竊取森林主產物貴重木罪嫌。
　㈥刑之加重與減輕：
　　1.被告徐漢祥前因過失傷害案件，經本院以107年度豐交簡
      字第730號判決判處有期徒刑2月確定，於107年12月7日易
      科罰金執行完畢一情，有臺灣高等法院被告前案紀錄表在
      卷可稽，是被告徐漢祥受徒刑之執行完畢，5年以內故意
      再犯本案有期徒刑以上之罪，固為累犯，惟參酌司法院大
      法官釋字第775號解釋意旨，衡諸被告徐漢祥上開所犯前
      案為過失傷害罪，與本案罪質尚屬有異，既非同類型之犯
      罪，犯罪手段、動機亦屬有別，尚不能僅以被告徐漢祥因
      上開前案而於本件構成累犯，即認其對於本案犯行具有特
      別惡性及有對於刑罰反應力薄弱之情形，考量本案情節被
      告徐漢祥之主觀惡性、危害程度及罪刑相當原則，爰不依
      刑法第47條第1 項規定加重其刑。
　　2.被告陳文彬就上開犯行為幫助犯，應依刑法第30條第2項
      規定，減輕其刑。
　㈦爰以行為人之責任為基礎，審酌被告魏敏峰、徐漢祥正值壯
    年，竟罔顧自然生態維護不易，僅為一己私利恣意竊取森林
    主產物貴重木之臺灣扁柏並以車輛搬運，對森林資源之保育
    造成損害，所為殊值非難；被告陳文彬可預見被告魏敏峰、
    徐漢祥可能為竊取森林主產物貴重木及欲以車輛搬運贓物，
    竟仍基於縱使幫助結夥二人以上使用車輛搬運贓物而竊取森
    林主產物貴重木亦不違反其本意之不確定故意，駕駛甲車搭
    載被告魏敏峰、徐漢祥至臺中市和平區山區勝利路10.5公里
    處徒步進入系爭林地，所為亦不可取。惟念及其等犯後均坦
    承犯行，顯有悔意，且被告陳文彬拒絕以甲車載運臺灣扁柏
    木塊，而被告魏敏峰、徐漢祥以甲車載運竊得之臺灣扁柏贓
    物不久即棄置於前揭地點，復衡酌被告魏敏峰等3人之犯罪
    動機、目的、手段、所生危害，兼衡被告魏敏峰於本院審理
    時自陳高職畢業、前從事水電工、離婚、之前與父母親及兒
    子同住、家裡經濟狀況勉持；被告徐漢祥於本院審理時自陳
    國中畢業、前從事鐵工、已婚、前與配偶及女兒同住、家裡
    經濟狀況勉持；被告陳文彬於本院審理時自陳國中畢業、未
    婚、與父親同住、有時從事粗工或在家中果園幫忙等一切情
    狀（見本院卷第200、260頁），量處如主文所示之刑。又參
    以本案被告魏敏峰、徐漢祥竊得扁柏枝梢材4包、枝梢材16
    塊、木塊15塊之山價為71萬9,138萬元，業如前述，本院就
    併科罰金部分，審酌被告魏敏峰、徐漢祥、陳文彬之犯罪情
    節、分工、可責性、被害森林主產物之數量、價值等情，就
    被告魏敏峰、徐漢祥部分併科罰金140萬元，就被告陳文彬
    部分併科罰金72萬元，並均諭知罰金如易服勞役之折算標準
    。
　㈧按受2年以下有期徒刑、拘役或罰金之宣告，而未曾因故意犯
    罪受有期徒刑以上刑之宣告，認以暫不執行為適當者，得宣
    告2年以上5年以下之緩刑，其期間自裁判確定之日起算，刑
    法第74條第1項第1款定有明文。查，被告陳文彬未曾因故意
    犯罪受有期徒刑以上刑之宣告，有臺灣高等法院被告前案紀
    錄表在卷可憑，其因一時失慮致罹刑典，犯後尚知坦承犯行
    ，頗具悔意，已如前述，諒被告陳文彬經此次偵審程序之教
    訓，當能知所警惕而無再犯之虞，復衡酌其所涉犯罪情節，
    本院認對被告陳文彬所宣告之刑以暫不執行為適當，依刑法
    第74條第1項第1款規定，宣告緩刑2年。又為使被告陳文彬
    能確實記取教訓，於緩刑期內能深知警惕與反省，避免緩刑
    之宣告遭撤銷，且導正其行為與法治之觀念，兼收啟新及惕
    儆之雙效，有命其履行一定負擔為必要，爰依刑法第74條第
    2項第5款規定，命被告陳文彬應向檢察官指定之政府機關、
    政府機構、行政法人、社區或其他符合公益目的之機構或團
    體，提供60小時之義務勞務；又考量藉由法治教育之過程，
    引導分辨是非對錯預防再犯，並提升法治素養，達成刑罰教
    化之目的，爰依刑法第74條第2項第8款之規定，命被陳文彬
    應於緩刑期間內接受受理執行之地方檢察署所舉辦之法治教
    育2場次。另併依刑法第93條第1項第2款之規定，諭知緩刑
    期間付保護管束，期使被告陳文彬於保護管束期間確切明瞭
    其行為所造成之損害，培養正確法治觀念，並深自惕勵。又
    倘若其違反上開應行負擔之事項且情節重大者，足認原宣告
    之緩刑難收其預期效果，而有執行刑罰之必要者，檢察官得
    依刑事訴訟法第476條、刑法第75條之1第1項第4款之規定，
    聲請撤銷本案緩刑之宣告，附此敘明。
四、沒收
　㈠按犯罪所得已實際合法發還被害人者，不予宣告沒收或追徵
    ，刑法第38條之1第5項定有明文。被告魏敏峰、徐漢祥本件
    之犯罪所得即扁柏枝梢材4包、枝梢材16塊、木塊15塊，業
    據扣案並經行政院農業委員會林務局東勢林區管理處梨山工
    作站代保管等情，有前揭扣押物品目錄表在卷可憑（見本院
    卷第73至77頁），是上開犯罪所得既已實際合法發還被害人
    ，依刑法第38條之1第5項規定，爰不予宣告沒收或追徵。
　㈡另供被告魏敏峰、徐漢祥為本案上開犯行所使用之手鋸1支、
    鐮刀1把、背架1副、麻布袋2個、網子1張等物，固為被告魏
    敏峰、徐漢祥所有，供本案犯罪所用之物，業據被告魏敏峰
    、徐漢祥供承在卷，然該手鋸、鐮刀、背架、麻布袋及網子
    等物既未經扣案，復無積極證據足認現尚存在，且該未扣案
    手鋸、鐮刀、背架、麻布袋及網子亦非專供犯罪所用之物，
    倘若就該未扣案之手鋸、鐮刀、背架、麻布袋及網子予以宣
    告沒收，非但執行困難，且因該未扣案手鋸、鐮刀、背架、
    麻布袋及網子取得容易、替代性高，就該未扣案手鋸、鐮刀
    、背架、麻布袋及網子宣告沒收能否達到預防及遏止犯罪之
    目的，誠有疑義，且對被告魏敏峰、徐漢祥施以主文所示刑
    期之法律效果，實足夠達法秩序之保護，爰認就該未扣案手
    鋸、鐮刀、背架、麻布袋及網子宣告沒收，實欠缺刑法上之
    重要性。故本院審酌上揭情狀後，認就該未扣案手鋸、鐮刀
    、背架、麻布袋及網子等物無必予沒收之必要，爰不予宣告
    沒收。
　㈢刑法第38條之2增訂過苛調節條款，於宣告沒收或追徵有過苛
    之虞、欠缺刑法上之重要性或犯罪所得價值低微之情形，及
    考量義務沒收對於被沒收人之最低限度生活產生影響，允由
    事實審法院就個案具體情形，依職權裁量不予宣告或酌減，
    以調節沒收之嚴苛性，並兼顧訴訟經濟，節省法院不必要之
    勞費。此項過苛調節條款，乃憲法上比例原則之具體展現，
    自不分實體規範為刑法或特別刑法中之義務沒收、亦不論沒
    收主體為犯罪行為人或第三人之沒收、也不管沒收標的為原
    客體或追徵其替代價額，同有其適用。而森林法第52條第5 
    項規定「犯本條之罪者，其供犯罪所用、犯罪預備之物或犯
    罪所生之物，不問屬於犯罪行為人與否，沒收之」，係立法
    者為使國有森林資源受到保護，避免供犯罪所用之工具，不
    予沒收而須發還，致使相同工具易地反覆使用，有礙法律成
    效，乃採絕對義務沒收主義，以預防並遏止犯罪，為刑法第
    38條第2項前段關於職權沒收之特別規定，固應優先適用，
    但法律縱有「不問屬於犯罪行為人與否」之沒收條款，也不
    能凌駕於憲法上比例原則之要求。亦即，上開森林法沒收條
    款，仍有刑法第38條之2第2項過苛條款之調節適用，始合乎
    沒收新制之立法體例及立法精神（最高法院108年度台上字
    第2421號判決意旨參照）。查，本案使用之甲車，雖為供被
    告魏敏峰、徐漢祥共犯本案所用之物，惟甲車非屬違禁物，
    亦非犯罪所生而具有危險性需防免流通於外之物，更非專供
    本案犯罪所用之物，本院審酌本案犯案情節，以及甲車於本
    案僅使用1次，車輛之價值不低等情，認為若予以宣告沒收
    或追徵，尚屬過苛，爰依刑法第38條之2第2項規定，不予宣
    告沒收。
據上論斷，應依刑事訴訟法第273條之1第1項、第299條第1項前
段，森林法第52條第3項、第1項第4款、第6款，刑法第11條、第
2條第1項前段、第28條、第30條第1項、第2項、第42條第3項、
第5項、第74條第1項第1款、第2項第5款、第8款、第93條第1項
第2款，刑法施行法第1條之1第1項，判決如主文。
本案經檢察官林俊杰提起公訴，檢察官黃元亨到庭執行職務。
中華民國111年11月30日
　　　　　 　　　 刑事第二庭　法　官　　吳孟潔
以上正本證明與原本無異。
如不服本判決應於收受判決後20日內向本院提出上訴書狀，並應
敘述具體理由；其未敘述上訴理由者，應於上訴期間屆滿後20日
內向本院補提理由書（均須按他造當事人之人數附繕本）「切勿
逕送上級法院」。
告訴人或被害人如不服判決，應備理由具狀向檢察官請求上訴，
上訴期間之計算，以檢察官收受判決正本之日起算。
                              書記官   林育蘋
中　　華　　民　　國　　111 　年　　12　　月　　1 　　日

附錄本案論罪科刑法條：
森林法第52條
犯第50條第1項、第2項之罪而有下列情形之一者，處1年以上7年
以下有期徒刑，併科新臺幣1百萬元以上2千萬元以下罰金：
一、於保安林犯之。
二、依機關之委託或其他契約，有保護森林義務之人犯之。
三、於行使林產物採取權時犯之。
四、結夥二人以上或僱使他人犯之。
五、以贓物為原料，製造木炭、松節油、其他物品或培植菇類。
六、為搬運贓物，使用牲口、船舶、車輛，或有搬運造材之設備
    。
七、掘採、毀壞、燒燬或隱蔽根株，以圖罪跡之湮滅。
八、以贓物燃料，使用於礦物之採取，精製石灰、磚、瓦或其他
    物品之製造。
九、以砍伐、鋸切、挖掘或其他方式，破壞生立木之生長。
前項未遂犯罰之。
第1項森林主產物為貴重木者，加重其刑至二分之一。
前項貴重木之樹種，指具高經濟或生態價值，並經中央主管機關
公告之樹種。
犯本條之罪者，其供犯罪所用、犯罪預備之物或犯罪所生之物，
不問屬於犯罪行為人與否，沒收之。
第50條及本條所列刑事案件之被告或犯罪嫌疑人，於偵查中供述
與該案案情有重要關係之待證事項或其他正犯或共犯之犯罪事證
，因而使檢察官得以追訴該案之其他正犯或共犯者，以經檢察官
事先同意者為限，就其因供述所涉之犯罪，減輕或免除其刑。